【裁判字號】    98,訴,1255
【裁判日期】    981231
【裁判案由】    違反毒品危害防制條例
【裁判全文】
臺灣屏東地方法院刑事判決              98年度訴字第1255號
公  訴  人  臺灣屏東地方法院檢察署檢察官
被      告  甲○○
上列被告因違反毒品危害防制條例案件，經檢察官提起公訴（98
年度毒偵字第828 號），本院於準備程序進行中，因被告就被訴
事實為有罪之陳述，經告知簡式審判程序意旨，並聽取公訴人及
被告之意見後，本院合議庭裁定由受命法官獨任依簡式審判程序
審理，判決如下：
    主  文
甲○○施用第一級毒品，累犯，處有期徒刑捌月，扣案之注射針
筒壹支沒收。
    事  實
一、甲○○前於民國94年間因施用毒品案件，經台灣高雄地方法
    院以94年度毒聲字第699 號裁定觀察、勒戒，因認無繼續施
    用毒品之傾向，嗣由台灣高雄地方法院檢察署檢察官以94年
    度毒偵字第2398號為不起訴處分確定。甲○○前於94年間因
    竊盜案件，經台灣高雄地方法院以94年度簡字第5028 號 判
    決判處有期徒刑5 月確定；同年間再因竊盜案件，經本院以
    95年度簡字第319 號判決判處有期徒刑4 月確定；復於95年
    間因施用毒品案件，經本院以95年度訴字第131 號判決判處
    有期徒刑8 月確定；同年間又因施用毒品案件，經本院以95
    年度簡字第970 號判決判處有期徒刑4 月確定；同年間又因
    施用毒品案件，經本院以95年度簡字第1415號判決判處有期
    徒刑4 月確定，上開5 案嗣經本院以96年度聲減字第633 號
    裁定分別減刑並定應執行有期徒刑7 月又15日、3 月又15日
    確定，於96年10月30日縮短刑期執行完畢。詎其仍不知悔改
    ，復基於施用第一級毒品海洛因之犯意，於98年5 月11日12
    時許，在屏東縣竹田鄉運動公園公廁內，以將第一級毒品海
    洛因摻水後加入針筒內注射之方式，施用第一級毒品海洛因
    1 次。嗣於同日16時10分許，因形跡可疑為警盤查，在員警
    未發覺本件犯罪時主動自至所穿著之內衣中取出施打所用之
    針筒1 支，而自首犯行，並同意回警局採尿送驗，檢出嗎啡
    （即海洛因代謝水解後）之陽性反應，始悉上情。
二、案經甲○○自首、屏東縣警察局內埔分局報告台灣屏東地方
    法院檢察署檢察官偵查起訴。
    理  由
一、本件被告甲○○所犯係死刑、無期徒刑、最輕本刑為3 年以
    上有期徒刑以外之罪，其於準備程序就前揭被訴事實為有罪
    之陳述，經受命法官告知簡式審判程序之旨，並聽取其與公
    訴人之意見後，本院認無不得或不宜改依簡式審判程序進行
    之情事，依刑事訴訟法第273 條之1 第1 項、第284 條之1
    規定，裁定本件由受命法官獨任進行簡式審判程序，合先敘
    明。
二、上揭犯罪事實，業據被告於警詢、偵訊及本院審理中坦承不
    諱；且被告於98年5 月11日查獲後所採集之尿液，經屏東縣
    政府警察局內埔分局員警初步檢驗後，再送台灣檢驗科技股
    份有限公司檢驗結果，均呈嗎啡（即海洛因水解後之反應）
    之陽性反應，此有台灣檢驗科技股份有限公司98年5 月27日
    編號KＺ 000000000000 號濫用藥物尿液檢驗報告、屏東縣政
    府警察局內埔分局查獲涉嫌違反毒品危害防制條例尿液初步
    檢驗報告單、屏東縣政府警察局內埔分局辦理煙毒麻醉藥品
    尿液送驗受檢人真實姓名對照表、查獲及初步檢驗照片6 幀
    在卷可稽，上述鑑驗結果，係檢驗機關本於專業知識及以精
    密儀器或科學檢驗方法所得之結論，自可憑信，此外復有注
    射針筒1 支扣案可證，綜上足認，本案事證明確，被告上開
    犯行，應堪認定。
三、查海洛因屬毒品危害防制條例第2 條第2 項第1 款所稱之第
    一級毒品，不得持有、施用，被告竟持以施用，核其所為，
    係犯同條例第10條第1 項之施用第一級毒品罪。其施用前持
    有海洛因之低度行為，為施用之高度行為所吸收，不另論罪
    。被告有上開有期徒刑執行完畢之前案紀錄，有台灣高等法
    院被告前案紀錄表在卷可參，其受有期徒刑執行完畢後，5
    年內故意再犯本件有期徒刑以上之罪，為累犯，應依刑法第
    47條第1 項規定加重其刑。又被告在員警未發覺本件犯罪時
    主動自至所穿著之內衣中取出本件施打所用之針筒1 支，而
    自首犯行之事實，有內埔分局員警偵查報告在卷足參（警卷
    第2 頁），合於自首之要件，並因而減省訴訟資源，應依刑
    法第62條前段規定，減輕其刑。被告本件犯行有上開加重減
    輕事由，爰依法先加後減之。爰審酌被告前因施用毒品案件
    ，經觀察、勒戒執行完畢後，仍不思悔改，徹底去除施用毒
    品之惡習，竟又施用毒品，益顯其無戒絕毒品之意且繼續沈
    淪毒海之中，意志力甚為薄弱，惟念其犯後坦承犯行並配合
    驗尿，態度尚佳及生活狀況、教育程度等一切情狀，量處如
    主文所示之刑。本件扣案之注射針筒1 支，為被告所有，供
    施用第一級毒品所用，業據其供承在卷（本院卷第43頁正反
    面），應依刑法第38條第1 項第2 款規定宣告沒收。
據上論斷，應依刑事訴訟法273 條之1 第1 項、第299 條第1 項
前段，毒品危害防制條例第10條第1 項，刑法第11條前段、第47
條第1 項、第62條前段、第38條第1項第2款，判決如主文。
本案經檢察官李秀玲到庭執行職務
中    華    民    國    98    年    12    月    31    日
                  刑事第二庭    法  官  劉怡孜
以上正本證明與原本無異。
如不服本判決應於收受判決後10日內向本院提出上訴書狀，並
應敘述具體理由；其未敘述上訴理由者，應於上訴期間屆滿後
20日內向本院補提理由書（均須按他造當事人之人數附繕本）
「切勿逕送上級法院」。
中    華    民    國    98    年    12    月    31    日
                               書記官  馮得弟
附錄本件判決引用之法條：
毒品危害防制條例第10條
施用第一級毒品者，處6 月以上5 年以下有期徒刑。

司法院資訊處製作；財團法人民間司法改革基金會備份。
